# 关于可供出售的金融资产的问题

提问人：jidus 时间：2013-03-11 17:39:45
我明白很白很白说的意思，可是问题是CPA会计这段话是在“可供出售金融资产减值损失的计量”这个章节中出现的。真的很容易让人误会。不过不管怎么样，都谢谢大家了。

回答人：chenyiwei
《企业会计准则第 2 号——长期股权投资》规定此类长期股权投资的减值适用 22 号准则。